臺灣桃園地方法院刑事判決
111年度審易字第318號
公  訴  人  臺灣桃園地方檢察署檢察官
被      告  陳森林



上列被告因竊盜案件，經檢察官提起公訴（110年度偵字第35724
號），被告於本院準備程序進行中，就被訴事實為有罪之陳述，
經本院告知簡式審判意旨，並聽取當事之意見後，裁定由受命法
官獨任依簡式審判程序審理，判決如下：
    主  文
陳森林犯攜帶兇器竊盜罪，處有期徒刑陸月，如易科罰金，以新
臺幣壹仟元折算壹日，扣案之板手壹支沒收。
    事實及理由
一、本件犯罪事實及證據，除證據部分補充「被告於本院準備程
    序及審理時之自白，及本院勘驗筆錄」外，餘均引用檢察官
    起訴書之記載（詳如附件）。　　
二、論罪科刑：
（一）按刑法上所謂兇器，其種類並無限制，凡客觀上對於人之
      生命、身體、安全構成威脅，具有危險性之兇器均屬之，
      且祇須行竊時攜帶此種具有危險性之兇器為已足，並不以
      攜帶之初有行兇之意圖為必要（最高法院79年臺上字第52
      53號判例參照）。本件被告行竊時所使用之板手1支，質
      地堅硬，依社會一般觀念足以對人之生命、身體安全構成
      威脅，在客觀上顯然具有危險性，應屬兇器無訛。是核被
      告所為，係犯刑法第321條第1 項第3款之攜帶兇器竊盜罪
      。
（二）爰審酌被告不思以正當手段獲取財物，竟圖不勞而竊取他
      人之財物，欠缺尊重他人財產權利之觀念，所為實不足取
      ；惟念及被告犯後坦承犯行之態度，另參以被告所竊得財
      物之價值，並兼衡被告犯罪之動機、目的、情節、所生危
      害程度，酌以被告於本院審理時自陳國中畢業之智識程度
      、從事資源回收之工作、月薪新臺幣2萬元（見本院卷第7
      5頁）等一切情狀，量處如主文所示之刑，並諭知如易科
      罰金之折算標準。　　　　
三、沒收部分：
（一）按供犯罪所用、犯罪預備之物或犯罪所生之物，屬於犯罪
      行為人者，得沒收之，但有特別規定者，依其規定。刑法
      第38條第2項定有明文。扣案之板手1支，為被告所有，且
      供被告為本件加重竊盜犯行所用，爰依刑法第38條第2項
      前段規定，宣告沒收。
（二）被告所竊得之輪胎1個，係被告犯本案之犯罪所得，原應
      宣告沒收，惟該輪胎1個已返還告訴人，此有贓物認領保
      管單在卷可佐（見偵卷第39頁），應依刑法第38條之1第5
      項規定，不予宣告沒收或追徵。　
據上論斷，應依刑事訴訟法第273條之1第1項、第299條第1項前
段、第310條之2、第454 條（本案採判決精簡原則，僅引述程序
法條），判決如主文。
本案經檢察官洪國朝提起公訴，檢察官周芝君到庭執行職務。
中　　華　　民　　國　　111 　年　　5 　　月　　31　　日
                  刑事審查庭  法  官  劉美香
以上正本證明與原本無異。
如不服本判決應於收受判決後20日內向本院提出上訴書狀，並應
敘述具體理由。其未敘述上訴理由者，應於上訴期間屆滿後20日
內向本院補提理由書(均須按他造當事人之人數附繕本)「切勿逕
送上級法院」。 
　　　　　　　　　　　　　　　書記官　張怡婷　　　　　　
中　　華　　民　　國　　111 　年　　5 　　月　　31　　日
所犯法條：
中華民國刑法第321條
犯前條第 1 項、第 2 項之罪而有下列情形之一者，處 6 月以
上 5 年以下有期徒刑，得併科 50 萬元以下罰金：
一、侵入住宅或有人居住之建築物、船艦或隱匿其內而犯之。
二、毀越門窗、牆垣或其他安全設備而犯之。
三、攜帶兇器而犯之。
四、結夥三人以上而犯之。
五、乘火災、水災或其他災害之際而犯之。
六、在車站、港埠、航空站或其他供水、陸、空公眾運輸之舟、
    車、航空機內而犯之。
前項之未遂犯罰之。






















附件：
臺灣桃園地方檢察署檢察官起訴書
                                    110年度偵字第35724號
　　被　　　告　陳森林　男　74歲（民國00年00月00日生）
　　　　　　　　　　　　住桃園市○○區○○里00鄰○○路00
　　　　　　　　　　　　　0巷00弄00○0號5樓
　　　　　　　　　　　　國民身分證統一編號：Z000000000號
上列被告因竊盜案件，業經偵查終結，認應提起公訴，茲將犯罪
事實及證據並所犯法條分敘如下：
　　　　犯罪事實
一、陳森林意圖為自己不法之所有，並基於竊盜之犯意，於民國
    110年8月20日22時48分許，騎乘車牌號碼000-0000號普通重
    型機車至桃園市○○區○○路0000號前，見郭淑惠停放於家門前
    之車牌號碼000-000號普重機車無人看管之際，攜帶客觀可
    為兇器使用之扳手1支，行竊該車車前輪胎1個，得手後旋即
    離去，並將該輪胎裝在其拖車上。經警調閱路口監視器畫面
    循線查獲上情，並扣得行竊用之板手1支。
二、案經桃園市政府警察局八德分局報告偵辦。
　　　　　證據並所犯法條
一、證據清單及待證事實
 編號 證據名稱 待證事實 （一） 被告陳森林於警詢及本署偵查中之供述 訊據被告於警詢時固坦承偷竊事實，惟事後改否認有何竊盜之犯行，辯稱：伊沒有拔輪胎云云。 （二） 證人郭淑惠於警詢中之指述 證明其所有之物遭竊之事實。 （三） 贓物認領保管單、扣押筆錄、扣押物品目錄表、照片、監視器翻拍照片、車輛詳細資料報表 證明於被告偷竊之事實。 
二、按刑法第321條第1項第3款之攜帶兇器竊盜罪，係以行為人
    攜帶兇器竊盜為其加重條件，此所謂兇器，其種類並無限制
    ，凡客觀上足以對人之生命、身體、安全構成威脅，具有危
    險性之兇器均屬之，且祇須行竊時攜帶此種具有危險性之兇
    器為已足，並不以攜帶之初有行兇之意圖為必要（最高法院
    79 年臺上字第5253號判例意旨參照）。是核被告所為，係
    犯刑法第321條第1項第3款之加重竊盜罪嫌。另被告陳森林
    持以行竊所用之扳手1支，係被告供犯罪所用之物，且係被
    告所有，業據被告供明在案，請依刑法第38條第1項第2款、
    第3項聲請宣告沒收。
三、依刑事訴訟法第251條第1項提起公訴。
　　此　致
臺灣桃園地方法院
中　　華　　民　　國　 111　　年　　1 　　月　　10　　日
　　　　　　　　　　　　　　　檢　察　官　洪國朝
本件證明與原本無異
中　　華　　民　  國　 111　  年    1     月　  26  　日
                              書  記  官  姚柏璋
所犯法條：刑法第321條
中華民國刑法第321條
犯前條第 1 項、第 2 項之罪而有下列情形之一者，處 6 月以
上 5 年以下有期徒刑，得併科 50 萬元以下罰金：
一、侵入住宅或有人居住之建築物、船艦或隱匿其內而犯之。
二、毀越門窗、牆垣或其他安全設備而犯之。
三、攜帶兇器而犯之。
四、結夥三人以上而犯之。
五、乘火災、水災或其他災害之際而犯之。
六、在車站、港埠、航空站或其他供水、陸、空公眾運輸之舟、
    車、航空機內而犯之。
前項之未遂犯罰之。